【裁判字號】    98,易,509
【裁判日期】    981109
【裁判案由】    竊盜等
【裁判全文】
臺灣基隆地方法院刑事判決               98年度易字第509號
公  訴  人  臺灣基隆地方法院檢察署檢察官
被      告  乙○○
                    （現因另案在臺灣新竹監獄執行中）
被      告  戊○○
上列被告因竊盜等案件，經檢察官提起公訴（98年度偵字第3019
、3271、3511號），本院判決如下：
    主  文
乙○○所犯附表一編號一至八及編號十所示之罪，所處附表一編
號一至八及編號十所示之刑，應執行有期徒刑貳年。又所犯附表
一編號九所示之罪，所處附表一編號九所示之罰金新臺幣仟元
，如易服勞役，以新臺幣壹仟元折算壹日。扣案如附表二所示之
物均沒收。
戊○○所犯附表一編號七、十所示之罪，所處附表一編號七、十
所示之刑，應執行有期徒刑拾月。緩刑伍年。扣案如附表二所示
之物均沒收。
    事  實
一、乙○○前因施用毒品案件，經臺灣宜蘭地方法院以94年度易
    字第300號判處有期徒刑5月確定，於95年7 月10日縮刑期滿
    執行完畢；復於95年間因幫助施用毒品案件，經同法院以95
    年度訴字第232號判處有期徒刑3月確定；又於95年間因施用
    毒品案件，經同法院以95年度訴字第116號判處有期徒刑7月
    確定；再於96年間因施用毒品案件，經同法院以96年度易字
    第134號判處有期徒刑8月確定，嗣因上開3 罪均符合中華民
    國九十六年罪犯減刑條例之規定，經臺灣宜蘭地方法院以96
    年度聲減字第810號裁定均予減刑，並更定前2罪之應執行刑
    為有期徒刑4月，經接續執行後，於96年11月3日縮刑期滿執
    行完畢（成立累犯）。
二、詎乙○○猶不知悔改，仍先後基於為自己不法所有之意圖，
    或自已1 人，或夥同與之有共同竊盜犯意聯絡之戊○○，於
    附表一所示時間、地點，以附表一所示方法，犯附表一所示
    之犯罪。嗣於98年7月2日凌晨1 時許，乙○○與戊○○共同
    在臺北縣瑞芳鎮○○○○路瑞芳幹線＃142分10低4號電線桿
    旁行竊時，為警方當場查獲，並扣得屬乙○○所有如附表二
    所示之犯案工具。乙○○並在接受警詢時，將如附表一編號
    二至八之犯行，在偵查機關未查覺犯罪前，主動向警員自首
    ，並願意接受裁判。
三、案經附表一編號一之被害人鎗銘實業有限公司公司訴由宜蘭
    縣政府警察局宜蘭分局報請臺灣宜蘭地方法院檢察署檢察官
    呈請臺灣高等法院檢察署檢察長令轉臺灣基隆地方法院檢察
    署暨附表一編號二至八、十之被害人中華電信股份有限公司
    訴由基隆市警察局移送臺灣基隆地方法院檢察署檢察官偵查
    終結提起公訴。
    理  由
一、上開事實，業據被告乙○○、戊○○於審理中自白不諱，並
    經如附表一所示證人分別證述屬實，且有如附表一所示之書
    證附卷可稽，更有如附表二所示屬被告乙○○所有之作案工
    具扣案可佐。綜上，足認被告乙○○與戊○○之自白與事實
    相符，可以採信。被告2 人之罪證明確，犯行洵堪認定，自
    應依法論科。
二、核被告乙○○所為，分別犯附表一所示之罪。被告乙○○所
    犯上開10罪間，犯意各別，罪名互異，應分論併罰。又被告
    乙○○就所犯附表一編號七、十之罪，與被告戊○○間有犯
    意聯絡及行為分擔，應依共同正犯論處。又被告乙○○有事
    實欄所載之科刑執行情形，有臺灣高等法院被告前案紀錄表
    附卷可稽，其於受有期徒刑之執行完畢後，5 年內再犯附表
    一編號九以外之有期徒刑以上之罪，成立累犯，應對其所犯
    附表一編號一至八、編號十之罪，均依刑法第47條第1 項規
    定加重其刑。又被告乙○○於附表一編號五、六、八、十部
    分係著手實施竊盜犯行後，因故未能拉出電纜線，應認其犯
    罪尚屬未遂，均依刑法第25條第2 項規定減輕其刑。又被告
    乙○○就附表一編號二至八部分，係在警方尚未明確知悉為
    其所犯前，即坦承竊盜犯行，並願意接受裁判，此有基隆市
    警察局移送書存卷可參，爰對該等犯行均依刑法第62條前段
    之規定減輕其刑，並依法先加重後遞減輕之。被告戊○○所
    為，分別犯附表一編號七、十所示之罪。被告戊○○所犯上
    開2 罪間，犯意各別，罪名互異，應分論併罰。又被告戊○○就所犯附表一編號七、十之罪，與被告乙○○間有犯意聯
    絡及行為分擔，應依共同正犯論處。又被告戊○○就附表一
    編號十部分係著手實施竊盜犯行後，因故未能拉出電纜線，
    應認其犯罪尚屬未遂，依刑法第25條第2 項規定減輕其刑。
    參酌被告2 人犯罪之動機、目的、所受之剌激、手段、品行
    、智識程度、所生之危害及犯罪後之態度等一切情狀，爰分
    別量處如附表一所示之刑，並就被告乙○○所犯附表一編號
    九之罪所科之罰金刑諭知易服勞役之折算標準，再針對被告
    2 人所宣告之有期徒刑定其應執行刑各如主文所示，以示懲
    儆。查被告戊○○前未曾受有期徒刑以上刑之宣告，有臺灣
    高等法院被告全國前案紀錄表在卷可按，經此教訓應知警惕
    ，當無再犯之虞，併予宣告緩刑5 年，以啟自新。扣案如附
    表二所示之犯罪工具，均係被告乙○○所有，並供犯罪所用
    之物，業據被告乙○○供承在卷，均應依刑法第38條第1 項
    第2款之規定，宣告沒收之。
三、據上論斷，依刑事訴訟法第299條第1項前段、第300 條，刑
    法第28條、第321條第1項第2款、第3款、第2項、第337條、
    第47條第1項、第25條第2項、第62條前段、第42條第3 項、
    第51條第5款、第38條第1項第2款、第74條第1項第1 款，刑
    法施行法第1條之1，判決如主文。
本案經檢察官甲○○到庭執行職務。
中    華    民    國    98    年    11    月    9     日
                  刑事第一庭法  官  王福康
以上正本證明與原本無異。
如不服本判決應於收受送達後10日內向本院提出上訴書狀，並應
敘述具體理由；其未敘述上訴理由者，應於上訴期間屆滿後20日
內向本院補提理由書(均須按他造當事人之人數附繕本)「切勿逕
送上級法院」。
中    華    民    國    98    年    11    月    9     日
                            書記官  彭淑芳
【附錄論罪法條】
刑法第320條第1項：
意圖為自己或第三人不法之所有，而竊取他人之動產者，為竊盜
罪，處5年以下有期徒刑、拘役或5百元以下罰金。
刑法第321條：
犯竊盜罪而有左列情形之一者，處6月以上、5年以下有期徒刑：
 二、毀越門扇、牆垣或其他安全設備而犯之者。
 三、攜帶兇器而犯之者。
 前項之未遂犯罰之。
刑法第337條：
意圖為自己或第三人不法之所有，而侵佔遺失物、漂流物或其他
離本人所持有之物者，處5百元以下罰金。
【附表一】
┌──┬────────────┬─────────┬──────────┐
│編號│    犯  罪  事  實      │     證    據     │ 論  罪  與  科  刑 │
├──┼────────────┼─────────┼──────────┤
│一  │乙○○於97年4月22日凌晨0│1.被告乙○○之自白│乙○○逾越牆垣竊盜，│
│    │時30分左右，駕駛車號GA-0│  （宜檢3545卷50至│累犯，處有期徒刑柒月│
│    │776 號自用小貨車，至宜蘭│  51頁、本院審判筆│。（所犯法條為刑法第│
│    │市○○○路20號鎗銘實業有│  錄）。          │321條第1項第2 款，檢│
│    │限公司前，趁該公司業已歇│2.證人即鎗銘公司員│察官起訴法條誤引刑法│
│    │業許久，廠區無人看守之際│  工己○○於警詢時│第320條第1項，然其基│
│    │，翻越牆垣進入該公司，竊│  及偵查中之證言（│本社會事實同一，爰依│
│    │取該公司所有之圓黑鐵1 批│  宜警卷18至19頁、│刑事訴訟法第300 條之│
│    │（重約300 公斤）、銅製固│  宜檢3545卷5至6頁│規定，變更檢察官所引│
│    │定器1個及扁黑鐵線1批（重│  ）。            │應適用之法條。被告有│
│    │約150公斤）得手。       │3.證人即GA-0776 車│事實欄所載之科刑執行│
│    │                        │  主黃文龍於警詢時│情形，有臺灣高等法院│
│    │                        │  及偵查中之證詞（│被告前案紀錄表在卷可│
│    │                        │  宜警卷2至3頁、宜│稽，其於受有期徒刑之│
│    │                        │  檢3545卷16至17頁│執行完畢後，5 年內再│
│    │                        │  ）。            │犯有期徒刑以上之本罪│
│    │                        │4.贓物認領保管單 1│，為累犯，應依刑法第│
│    │                        │  紙（宜警卷28頁）│47條第1 項規定加重其│
│    │                        │  。              │刑。）              │
│    │                        │5.案發現場照片10張│                    │
│    │                        │  、汽車照片3 張、│                    │
│    │                        │  贓物照片9 張（宜│                    │
│    │                        │  警卷35至45頁）。│                    │
├──┼────────────┼─────────┼──────────┤
│二  │乙○○於98年5月20日凌晨3│1.被告乙○○之自白│乙○○攜帶兇器竊盜，│
│    │時許，駕駛車號7365-KK 自│  （他字333 卷48至│累犯，處有期徒刑肆月│
│    │用小貨車，攜帶己有如附表│  49頁、本院審判筆│。（所犯法條為刑法第│
│    │二所示之犯罪工具，至宜蘭│  錄）。          │321條第1項第3 款，檢│
│    │縣五結鄉○○路錦孝橋旁，│2.證人即中華電信員│察官起訴書誤認乙○○│
│    │持其中客觀上足以對人之生│  工丁○○於警詢時│犯罪未遂，應予更正。│
│    │命、身體安全構成危害，可│  之證詞（偵3511卷│被告有事實欄所載之科│
│    │充兇器之1 公尺長鐵製開孔│  36頁）。        │刑執行情形，有臺灣高│
│    │器1 支，打開位在該處之中│3.案發現場照片2 張│等法院被告前案紀錄表│
│    │華電信股份有限公司（下稱│  （偵3511卷52頁）│在卷可稽，其於受有期│
│    │中華電信）電纜線手孔蓋，│  。              │徒刑之執行完畢後， 5│
│    │再持其中亦可充兇器使用之│4.報案三聯單（偵35│年內再犯有期徒刑以上│
│    │大型油壓剪1 支，將其內屬│  11卷68頁）      │之本罪，為累犯，應依│
│    │中華電信所有之光纖電纜線│5.附表二所示之扣案│刑法第47條第1 項規定│
│    │2條剪斷，竊取其中1條80公│證物。            │加重其刑。又被告於犯│
│    │尺長之光纖電纜線得手（另│                  │罪未發覺前主動向員警│
│    │1 條80公尺長之光纖電纜線│                  │自首之事實，業據被告│
│    │，因無法拉出，而未取走）│                  │供承不諱，並有警詢筆│
│    │。                      │                  │錄可證，應依刑法第62│
│    │                        │                  │條前段之規定減輕其刑│
│    │                        │                  │。爰依法先加重後減輕│
│    │                        │                  │之。）              │
├──┼────────────┼─────────┼──────────┤
│三  │乙○○於98年6月22日凌晨4│1.被告乙○○之自白│乙○○攜帶兇器竊盜，│
│    │時許，在宜蘭縣五結鄉成興│  （他字333 卷46頁│累犯，處有期徒刑肆月│
│    │村利工一路，以同上編號二│  ）。            │。（所犯法條為刑法第│
│    │之犯罪方式，剪斷中華電信│2.證人即中華電信員│321條第1項第3 款。被│
│    │所有之光纖電纜線135 公尺│  工丁○○於警詢時│告有事實欄所載之科刑│
│    │，竊盜得手。            │  之證詞（他字 333│執行情形，有臺灣高等│
│    │                        │  卷51頁）。      │法院被告前案紀錄表在│
│    │                        │3.案發現場照片10張│卷可稽，其於受有期徒│
│    │                        │  （偵3511卷53至55│刑之執行完畢後，5 年│
│    │                        │  頁）。          │內再犯有期徒刑以上之│
│    │                        │4.報案三聯單（偵35│本罪，為累犯，應依刑│
│    │                        │  11卷70頁）      │法第47條第1 項規定加│
│    │                        │5.遭竊電纜地址示意│重其刑。又被告於犯罪│
│    │                        │  圖1張、相片4張（│未發覺前主動向員警自│
│    │                        │  他字333 卷63至64│首之事實，業據被告供│
│    │                        │  頁）            │承不諱，並有警詢筆錄│
│    │                        │6.附表二所示之扣案│可證，應依刑法第62條│
│    │                        │證物。            │前段之規定減輕其刑。│
│    │                        │                  │爰依法先加重後減輕之│
│    │                        │                  │。）                │
├──┼────────────┼─────────┼──────────┤
│四  │乙○○於98年6月24日凌晨3│1.被告乙○○之自白│乙○○攜帶兇器竊盜，│
│    │時許，在宜蘭縣五結鄉錦眾│  （他字333 卷46至│累犯，處有期徒刑肆月│
│    │村大眾北路，以同上編號二│  47頁）。        │。（所犯法條為刑法第│
│    │之犯罪方式，剪斷中華電信│2.證人即中華電信員│321條第1項第3 款。被│
│    │所有之光纖電纜線116 公尺│  工丁○○於警詢時│告有事實欄所載之科刑│
│    │，竊盜得手。            │  之證詞（他字 333│執行情形，有臺灣高等│
│    │                        │  卷52頁）。      │法院被告前案紀錄表在│
│    │                        │3.案發現場照片5 張│卷可稽，其於受有期徒│
│    │                        │  （偵3511卷56至57│刑之執行完畢後，5 年│
│    │                        │  頁）。          │內再犯有期徒刑以上之│
│    │                        │4.報案三聯單（偵35│本罪，為累犯，應依刑│
│    │                        │  11卷73頁）      │法第47條第1 項規定加│
│    │                        │5.遭竊電纜地址示意│重其刑。又被告於犯罪│
│    │                        │  圖1張、相片6張（│未發覺前主動向員警自│
│    │                        │  他字333 卷66至67│首之事實，業據被告供│
│    │                        │  頁）            │承不諱，並有警詢筆錄││    │                        │                  │                    │
│    │                        │6.附表二所示之扣案│可證，應依刑法第62條││    │                        │                  │                    │
│    │                        │證物。            │前段之規定減輕其刑。││    │                        │                  │                    │
│    │                        │                  │爰依法先加重後減輕之││    │                        │                  │                    │
│    │                        │                  │。）                ││    │                        │                  │                    │
├──┼────────────┼─────────┼──────────┤
│五  │乙○○於98年6月24日凌晨3│1.被告乙○○之自白│乙○○攜帶兇器竊盜，│
│    │時30分左右，在宜蘭縣五結│  （他字333 卷48頁│未遂，累犯，處有期徒│
│    │鄉○○路○ 段66號巷口前，│  ）。            │刑月。（所犯法條為│
│    │以同上編號二之犯罪方式，│2.證人即中華電信員│刑法第321條第2項、第│
│    │剪斷中華電信所有之光纖電│  工丁○○於警詢時│1項第3款。被告有事實│
│    │纜線二端，但因無法拉出，│  之證詞（他字 333│欄所載之科刑執行情形│
│    │而未得手。              │  卷52頁）。      │，有臺灣高等法院被告│
│    │                        │3.案發現場照片12張│前案紀錄表在卷可稽，│
│    │                        │  （偵3511卷58至61│其於受有期徒刑之執行│
│    │                        │  頁）。          │完畢後，5 年內再犯有│
│    │                        │4.附表二所示之扣案│期徒刑以上之本罪，為│
│    │                        │證物。            │累犯，應依刑法第47條│
│    │                        │                  │第1 項規定加重其刑。│
│    │                        │                  │被告已著手於犯罪行為│
│    │                        │                  │之實行而不遂，為未遂│
│    │                        │                  │犯，應依刑法第25條第│
│    │                        │                  │2 項規定減輕其刑。又│
│    │                        │                  │被告於犯罪未發覺前主│
│    │                        │                  │動向員警自首之事實，│
│    │                        │                  │業據被告供承不諱，並│
│    │                        │                  │有警詢筆錄可證，應依│
│    │                        │                  │刑法第62條前段之規定│
│    │                        │                  │遞予減輕其刑。爰依法│
│    │                        │                  │先加重後減輕之。）  │
├──┼────────────┼─────────┼──────────┤
│六  │乙○○於98年6月24日凌晨4│1.被告乙○○之自白│乙○○攜帶兇器竊盜，│
│    │時許，在宜蘭縣羅東鎮富農│  （他字333 卷47至│未遂，累犯，處有期徒│
│    │路3 段29號前，以同上編號│  48頁）。        │刑月。（所犯法條為│
│    │二之犯罪方式，剪斷中華電│2.證人即中華電信員│刑法第321條第2項、第│
│    │信所有之光纖電纜線二端，│  工丁○○於警詢時│1項第3款。被告有事實│
│    │但因無法拉出，而未得手。│  之證詞（他字 333│欄所載之科刑執行情形│
│    │                        │  卷52頁）。      │，有臺灣高等法院被告│
│    │                        │3.案發現場照片10張│前案紀錄表在卷可稽，│
│    │                        │  （偵3511卷62至64│其於受有期徒刑之執行│
│    │                        │  頁）。          │完畢後，5 年內再犯有│
│    │                        │4.報案三聯單（偵35│期徒刑以上之本罪，為│
│    │                        │  11卷76頁）      │累犯，應依刑法第47條│
│    │                        │5.遭竊電纜地址示意│第1 項規定加重其刑。│
│    │                        │  圖1張、相片2張（│被告已著手於犯罪行為│
│    │                        │  他字333 卷60至61│之實行而不遂，為未遂│
│    │                        │  頁）            │犯，應依刑法第25條第│
│    │                        │6.附表二所示之扣案│2 項規定減輕其刑。又│
│    │                        │證物。            │被告於犯罪未發覺前主│
│    │                        │                  │動向員警自首之事實，│
│    │                        │                  │業據被告供承不諱，並│
│    │                        │                  │有警詢筆錄可證，應依│
│    │                        │                  │刑法第62條前段之規定│
│    │                        │                  │遞予減輕其刑。爰依法│
│    │                        │                  │先加重後減輕之。）  │
├──┼────────────┼─────────┼──────────┤
│七  │乙○○與戊○○基於意圖為│1.被告乙○○之自白│乙○○共同攜帶兇器竊│
│    │自己不法所有之共同犯意聯│  （他字333 卷11至│盜，累犯，處有期徒刑│
│    │絡，於98年6月28日凌晨3時│  12頁）。        │肆月。（所犯法條為刑│
│    │許，由戊○○負責駕駛車號│2.被告戊○○之自白│法第28條、第321條第1│
│    │7365-KK 號自用小貨車，與│  （偵3511卷17至18│項第3 款。被告有事實│
│    │乙○○同至臺北縣萬里鄉大│  頁）。          │欄所載之科刑執行情形│
│    │坪路28之1北縣道4公里處，│3.證人即中華電信員│，有臺灣高等法院被告│
│    │推由戊○○在行竊現場把風│  工庚○○於警詢時│前案紀錄表在卷可稽，│
│    │，乙○○則從己有攜帶至現│  之證詞（他字 333│其於受有期徒刑之執行│
│    │場如附表二所示之犯罪工具│  卷19頁）。      │完畢後，5 年內再犯有│
│    │中取出客觀上足以對人之生│4.案發現場照片6 張│期徒刑以上之本罪，為│
│    │命、身體安全構成危害，可│  （偵3511卷37至39│累犯，應依刑法第47條│
│    │充兇器之1 公尺長鐵製開孔│  頁）。          │第1 項規定加重其刑。│
│    │器1 支，打開位在該處之中│5.附表二所示之扣案│又被告於犯罪未發覺前│
│    │華電信電纜線手孔蓋，再持│證物。            │主動向員警自首之事實│
│    │亦可充兇器使用之大型油壓│                  │，業據被告供承不諱，│
│    │剪1 支，將其內屬中華電信│                  │並有警詢筆錄可證，應│
│    │所有之光纖電纜線1 條剪斷│                  │依刑法第62條前段之規│
│    │，竊取350 公尺長之光纖電│                  │定減輕其刑。爰依法先│
│    │纜線得手。              │                  │加重後減輕之。）    │
│    │                        │                  │                    │
│    │                        │                  │戊○○共同攜帶兇器竊│
│    │                        │                  │盜，處有期徒刑柒月。│
│    │                        │                  │（所犯法條為刑法第28│
│    │                        │                  │條、第321條第 1項第3│
│    │                        │                  │款。）              │
├──┼────────────┼─────────┼──────────┤
│八  │乙○○於98年6月28日凌晨4│1.被告乙○○之自白│乙○○攜帶兇器竊盜，│
│    │時許，在基隆市七堵區大華│  （他字333 卷10至│未遂，累犯，處有期徒│
│    │三路13號前，以同上編號二│  11頁、37至38頁）│刑月。（所犯法條為│
│    │之犯罪方式，剪斷中華電信│  。              │刑法第321條第2項、第│
│    │所有之光纖電纜線二端，但│2.證人即中華電信員│1項第3款。被告有事實│
│    │因無法拉出，而未得手。  │  工庚○○於警詢時│欄所載之科刑執行情形│
│    │                        │  之證詞（他字 333│，有臺灣高等法院被告│
│    │                        │  卷19頁）。      │前案紀錄表在卷可稽，│
│    │                        │3.案發現場照片8 張│其於受有期徒刑之執行│
│    │                        │  （偵3511卷45至50│完畢後，5 年內再犯有│
│    │                        │  頁）。          │期徒刑以上之本罪，為│
│    │                        │4.遭竊電纜地址示意│累犯，應依刑法第47條│
│    │                        │  圖1 張（偵3511卷│第1 項規定加重其刑。│
│    │                        │  51頁）。        │被告已著手於犯罪行為│
│    │                        │5.附表二所示之扣案│之實行而不遂，為未遂│
│    │                        │證物。            │犯，應依刑法第25條第│
│    │                        │                  │2 項規定減輕其刑。又│
│    │                        │                  │被告於犯罪未發覺前主│
│    │                        │                  │動向員警自首之事實，│
│    │                        │                  │業據被告供承不諱，並│
│    │                        │                  │有警詢筆錄可證，應依│
│    │                        │                  │刑法第62條前段之規定│
│    │                        │                  │遞予減輕其刑。爰依法│
│    │                        │                  │先加重後減輕之。）  │
├──┼────────────┼─────────┼──────────┤
│九  │乙○○於98年7月1日12時許│1.被告乙○○之自白│乙○○意圖為自己不法│
│    │，駕駛車號7365-KK 號自用│  （偵3019卷6 至13│之所有而侵占其他離本│
│    │小貨車，行經臺北縣瑞芳鎮│  頁、51至53頁）。│人所持有之物，處罰金│
│    │猴硐山區○路○○○路旁有│2.證人即臺電員工薛│新臺幣仟元。（所犯│
│    │遭不詳之人所竊取遺留在該│  芳廉於警詢時之證│法條為刑法第337條） │
│    │處之臺灣電力公司所有之電│  言（偵3019卷20至│                    │
│    │纜線（長約5 公尺），竟意│  21頁）。        │                    │
│    │圖為自己不法之所有，予以│3.贓證物認領保管單│                    │
│    │侵吞入己。              │  1 紙（偵3019卷22│                    │
│    │                        │  頁）。          │                    │
├──┼────────────┼─────────┼──────────┤
│十  │乙○○與戊○○基於意圖為│1.被告乙○○之自白│乙○○共同攜帶兇器竊│
│    │自己不法所有之共同犯意聯│  （偵3019卷6 至13│盜，未遂，累犯，處有│
│    │絡，於98年7月2日凌晨1 時│  頁、51至53頁）。│期徒刑伍月。（所犯法│
│    │40分左右，由戊○○負責駕│2.被告戊○○之自白│條為刑法第 28 條、第│
│    │駛車號7365-KK 號自用小貨│  （偵3019卷14至17│321條第2項、第1項第3│
│    │車，與乙○○同至臺北縣瑞│  頁、54至56頁）。│款。被告有事實欄所載│
│    │芳鎮○○○○路瑞芳幹線＃│3.證人即中華電信員│之科刑執行情形，有臺│
│    │142分10低4號電線桿前，推│  工丙○○於警詢時│灣高等法院被告前案紀│
│    │由戊○○在行竊現場把風，│  之證詞（偵3019卷│錄表在卷可稽，其於受│
│    │乙○○則從己有攜帶至現場│  18至19頁）。    │有期徒刑之執行完畢後│
│    │如附表二所示之犯罪工具中│4.證人即7365-KK 車│，5 年內再犯有期徒刑│
│    │取出客觀上足以對人之生命│  主李健明於警詢時│以上之本罪，為累犯，│
│    │、身體安全構成危害，可充│  之證詞（偵3019卷│應依刑法第47條第1 項│
│    │兇器之1公尺長鐵製開孔器1│  24頁）。        │規定加重其刑。又被告│
│    │支，打開位在該處之中華電│5.基隆市警察局刑警│已著手於犯罪行為之實│
│    │信電纜線手孔蓋，再持亦可│  隊扣押物品目錄表│行而不遂，為未遂犯，│
│    │充兇器使用之大型油壓剪 1│  1份（偵3019 卷27│應依刑法第25條第2 項│
│    │支，將其內屬中華電信所有│  至33頁）。      │之規定減輕其刑。爰依│
│    │之光纖電纜線1 條剪斷（長│6.案發現場及作案用│法先加重後減輕之。）│
│    │約50公尺），尚未得手前，│  貨車照片31張（偵│                    │
│    │即為警查獲。            │  3019卷35至44頁。│戊○○共同攜帶兇器竊│
│    │                        │  ）              │盜，未遂，處有期徒刑│
│    │                        │7.附表二所示之扣案│肆月。（所犯法條為刑│
│    │                        │  證物。          │法第28條、第321條第2│
│    │                        │                  │項、第1項第3款。）  │
│    │                        │                  │                    │
│    │                        │                  │★此編號10之犯行，檢│
│    │                        │                  │  察官原誤依既遂犯起│
│    │                        │                  │  訴，但公訴檢察官已│
│    │                        │                  │  當庭更正為未遂犯，│
│    │                        │                  │  併敘明之。        │
└──┴────────────┴─────────┴──────────┘
【附表二】
 ┌────┬────┬────┬──────────┐
 │名稱    │數量    │所有人  │    備        註    │
 ├────┼────┼────┼──────────┤
 │剝皮刀  │2支     │乙○○  │                    │
 ├────┼────┼────┼──────────┤
 │棉質手套│3隻     │乙○○  │                    │
 ├────┼────┼────┼──────────┤
 │塑膠手套│1隻     │乙○○  │                    │
 ├────┼────┼────┼──────────┤
 │手電筒  │3支     │乙○○  │                    │
 ├────┼────┼────┼──────────┤
 │鋸子    │2支     │乙○○  │                    │
 ├────┼────┼────┼──────────┤
 │榔頭錘  │2支     │乙○○  │                    │
 ├────┼────┼────┼──────────┤
 │中型油壓│1支     │乙○○  │                    │
 │剪      │        │        │                    │
 ├────┼────┼────┼──────────┤
 │小型油壓│1支     │乙○○  │                    │
 │剪      │        │        │                    │
 ├────┼────┼────┼──────────┤
 │大型油壓│1支     │乙○○  │                    │
 │剪      │        │        │                    │
 ├────┼────┼────┼──────────┤
 │美工刀  │1支     │乙○○  │                    │
 ├────┼────┼────┼──────────┤
 │拉電纜鋼│3條     │乙○○  │                    │
 │索      │        │        │                    │
 ├────┼────┼────┼──────────┤
 │1 公尺長│1支     │乙○○  │扣押物品清單編號12誤│
 │鐵製開孔│        │        │載為拉電纜鋼勾1 副，│
 │器      │        │        │業據本院於審理中勘驗│
 │        │        │        │屬實                │
 ├────┼────┼────┼──────────┤
 │拉電纜塑│1副     │乙○○  │                    │
 │膠鉤桿  │        │        │                    │
 ├────┼────┼────┼──────────┤
 │工具    │1批     │乙○○  │                    │
 ├────┼────┼────┼──────────┤
 │棉質手套│1雙     │乙○○  │原誤載為戊○○所有，│
 │        │        │        │業經被告2 人於審理中│
 │        │        │        │供承係乙○○所有之物│
 └────┴────┴────┴──────────┘


司法院資訊處製作；財團法人民間司法改革基金會備份。
